---
output: 
  github_document:
    fig_width: 8
    fig_height: 10
---

<!-- README.md is generated from README.Rmd. Please edit that file -->

```{r, include = FALSE}
library(tidyverse)
library(cowplot)

knitr::opts_chunk$set(
  collapse = TRUE,
  comment = "#>",
  fig.path = "man/figures/README-",
  out.width = "100%"
)
```

```{css, echo = FALSE}
h2::before {
  content: "&#8226; ";
  margin-left: -0.5em;
}
```


# {cudpalette}

<!-- badges: start -->

[![License: MIT](https://img.shields.io/badge/License-MIT-yellow.svg)](https://opensource.org/licenses/MIT)

<!-- badges: end -->

Create color palette function using model color palette for Color Universal Design (Color Universal Design Organization, 2018, https://cudo.jp/?page_id=1565).

## About this package (in Japanese) 

CUDO（NPO法人 カラーユニバーサルデザイン機構）により示されている「カラーユニバーサルデザイン推奨配色セット ver.4」(https://cudo.jp/?page_id=1565) および「カラーユニバーサルデザイン推奨配色セット ガイドブック 第2版」（[PDF](https://cudo.jp/wp-content/uploads/2018/10/cud_guidebook.pdf)）の「比較的見分けやすい組み合わせ（画面用）」をカラーパレットとして利用できるようにする。

### Functions :

**cud_color(colname)**

CUD推奨カラーパレットの色名からカラーコードを取得。存在しない色は NA を返す

**cud_pal(type = "accent", size = 6, pal = 1, direction = 1, warn = TRUE)**

「比較的見分けやすい組み合わせ」をパレットとして使用する。デフォルトはアクセントカラー 6色のひとつ\
色が足りない場合は警告メッセージ（warn = F でoff可）を出してループで使用

## Installation

``` r
remotes::install_github("mokztk/cudpalette")
```
## Example

### basic usage

```{r example}
library(cudpalette)

cud_color("red")

cud_color(c("red", "blue", "magenta", "purple"))

cud_pal()()

cud_pal(type = "a", size = 5, pal = 2, direction = -1)()

cud_pal(type = "a", size = 7, pal = 2, direction = -1)()

cud_pal(type = "a", size = 5, pal = 2, direction = -1)(6)

cud_pal(type = "a", size = 5, pal = 2, direction = -1, warn = FALSE)(6)
```

### color sample

```{r sample_graph, echo = FALSE}
library(cudpalette)
library(tidyverse)
library(cowplot)

tbl_pallete <-
  tribble(
    ~type,         ~size, ~pal_max,
    "accent",      6,     3,
    "accent",      5,     5,
    "accent",      4,     6,
    "base",        4,     2,
    "base",        3,     5,
    "accent_base", 6,     8
  ) %>%
  mutate(pal = map(pal_max, ~ 1:.)) %>%
  select(-pal_max) %>%
  unnest(cols = pal) %>% 
  mutate(
    palette = pmap(list(type, size, pal),
                   function(type, size, pal) cud_pal(type, size, pal, warn = F)())
  )

sample_graph <-
  tibble(
    x = LETTERS[1:6],
    y = runif(6, 6, 10)
  ) %>% 
  ggplot(aes(x, y, fill = x, linetype = x)) +
    geom_col(colour = "black") +
    scale_y_continuous(limits = c(0, 10), expand = c(0, 0)) +
    guides(fill = "none", linetype = "none") + 
    theme_light() + 
    theme(
      axis.line = element_line(colour = "black"),
      axis.text = element_blank(), 
      axis.title = element_blank(),
      plot.title = element_text(size = 9)
    )

tbl_pallete %>% 
  mutate(
    plot = pmap(list(type, size, pal, palette),
                function(type, size, pal, palette) 
                  sample_graph + 
                    ggtitle(paste(type, "/ size =", size, "/ pal =", pal)) +
                    scale_fill_manual(values = c(palette, rep("white", 6))) +
                    scale_linetype_manual(values = c(rep("solid", length(palette)),
                                                     rep("dotted", 6)))
                )
  ) %>%
  pull(plot) %>% 
  plot_grid(plotlist = ., ncol = 4)
```

